# 求教关于国拨科研经费购置固定资产的核算

提问人：爱喝可乐的猫猫 时间：2012-03-26 11:05:01
求教各位： 使用国家拨款的科研经费采购的固定资产该如何核算？是直接一次性进入科研成本，还是按照公司正常采购固定资产的方式计入固定资产，按照使用期限进行摊销呢？

回答人：chenyiwei
按照公司正常采购固定资产的方式计入固定资产，其使用期内的折旧额按受益对象分配，对于用于科研项目的固定资产，其折旧额可按受益对象全部或部分归入相应项目的研发支出。同时对收到的经费按政府补助的原则处理。